---
title: "Actividad Individual 8"
author: "Natalia da Silva"
date: "10 de Abril"
output: pdf_document
---

```{r setup, include=FALSE}
knitr::opts_chunk$set(echo = TRUE, comment = "")
```

Esta actividad tiene que quedar disponible en su repositorio de GitHub con el resto de las actividades y tareas del curso. Asegurate que tanto lucía como yo seamos colaboradoras de tu proyecto Tareas_STAT_NT creado hace dos semanas.
Recordar seleccionar en en opciones de proyecto, codificación de código UTF-8.
Si trabajás en una misma computadora en el Lab todas tus actividades deben estar en un proyecto de RStudio en el disco T. Recordar que para que tengas la uúltima version de tu repositorio debes hacer pull a tu repo para no generar inconsistencias y antes de terminar subir tus cambios con `commit` y `push`.

# Ejercicio 1
Cargar la librería `tidyverse` y con los datos `mpg` usar las funciones que vimos de `dplyr` para  transformar los datos de la siguiente forma. 

```{r}
library(tidyverse)
library(magrittr)
```

1. Seleccionar el conjunto de autos del 2008 que tienen `hwy` mayor a 31.

```{r}
filter(mpg, hwy > 31)
```

¿Cuantos autos son?

```{r}
filter(mpg, hwy > 31) %$%
   cat("Son", dim(.)[1], "autos")
```

2. Seleccionar el conjutno de autos que tienen `cty` igual a 9 ó hwy es mayor a 90. ¿Cuantos autos son? 

```{r}
filter(mpg, (cty == 9 | hwy > 90))
```

```{r}
filter(mpg, (cty == 9 | hwy > 90)) %$%
   cat("Son", dim(.)[1], "autos")
```

3. Seleccioná la variable `displ` y `hwy`.

```{r}
dplyr::select(mpg, displ, hwy)
```

4. Seleccioná desde la variable `trans` hasta la variable `hwy`.

```{r}
dplyr::select(mpg, trans:hwy)
```

6. Crear una nueva variable que transforme  `hwy` (millas por galón) en litros/100 km.
Primero tenés que saber la conversión de galones a litros y de millas a kilómetros.

`1 gallón = 3.78541 litros`

`1 milla = 1.60934 km`

```{r}
mutate(mpg, litros = )
```


# Ejercicio 2

Para esta actividad vamos a utilizar los datos `happy` que se encuentran en la librería `productplots`. Con estos datos vamos a investigar algunas preguntas sobre que cosas afectan la felicidad de la gente. Para responder estas preguntas utilizaremos `dplyr`.

1. Encontrá el porcentaje para los distintos niveles de felicidad para hombres y mujeres a lo largo de todos los años.

2. Graficá los porcentajes en un gráfico de dispersión con `year` en el eje `x` y porcentaje en el eje `y`.
Tendría que haber un total de seis puntos para cada año, coloreálos puntos según `happy` y remové los `NA` en happy usando `filter()`. 

3. ¿Cómo se ve afectada la felicidad según el género?

4. ¿Cómo se ve afectada la felicidad según el edad? ¿Existe una diferencia entre hombres y mujeres? 

5. ¿Y si analizamos por estado civil y situación financiera qué encontramos?

6. En relación a la variable educación ¿Qué se puede ver?

7. ¿Y respecto a salud?
