---
title: "Actividad grupal"
output:
  pdf_document: default
  html_document: default
---

```{r setup, include=FALSE}
knitr::opts_chunk$set(echo = TRUE)
```

Abra un archivo de R y responda las siguientes preguntas. En cada respuesta tiene que poner el código de R como respuesta.
Cuando terminen me mandan el archivo por correo a natalia@iesta.edu.uy

```{r}
#Nombres de los integrantes del grupo

# Ejercicio 1

#1. código de R
#2. código de R
#3. código de R

```

# Ejercicio 1
En base a tu conocimiento sobre coerción de vectores.
¿Cuál es el tipo de vector que se obtiene de las siguiente coerciones?


1. `c(8, FALSE)`
2. `c("zz", 99)`
3. `c(TRUE, "a") `
4. `c(TRUE, 1L)`
5. `c(8L, 4)`

# Ejercicio 2


1. Genere el vector $x$ e $y$ tal que  $x = (3, 2, 2, 4, 5)^T$  e $y=(1,6,5,7,8)^T$ 
2. $\sum_i^5 y_i$
3. $2x_1 -3y_2$
4. $x_1+x_5 - y_3$
5. $\bar x$ y $8\bar y$


# Ejercicio 3 

 Arme una lista con nombre `ll` con los siguentes componentes:

1. un vector numérico de longitud 4
2. un caracter 
3. un vector caracter de longitud 4 
4. un vector lógico de longitud 3
5. el número 1000
6. seleccione el tercer miembro de la lista
7. seleccione el tercer elemento del primer miembro de la lista y multiplíquelo por 8
8. ¿Cuál es el valor del segundo elemento del cuarto miembro de la lista?



