---
title: "Examen"
author: "NOMBRE: "
date: "17/5/2018"
output: pdf_document
---

```{r setup, include=FALSE}
knitr::opts_chunk$set(echo = TRUE, fig.pos = 'hbpt', out.extra = '', message = FALSE, warning = FALSE)
```

## Explicativo

Por favor completá tu nombre en el preámbulo del archivo donde dice `author: "NOMBRE: "`.
El examen es individual y cualquier apartamiento de esto invalidará la prueba. Puede consultar el libro del curso durante el examen http://r4ds.had.co.nz pero no consultar otras fuentes de información.

Los archivos y la información necesaria para desarrollar la prueba se encuentran en el D en la carpeta llamada STAT_NT_EXAM.

Los datos que vamos a utilizar en este ejercicio son los mismos  que utilizaron en la tarea 2 en el segundo ejercicio.

Los datos corresponden a los gastos realizados por actos médicos, **cada fila representa un acto médico**. Los datos y los metadatos se encuentran disponibles en el directorio D. Una vez terminada la prueba debe enviar el archivo Rmd y el pdf a natalia@iesta.edu.uy


```{r, echo=TRUE}
gastos <- read.csv("gastomed.csv", header = TRUE, dec = ",",encoding="latin1") 
library(tidyverse)
```

## Ejercicio 1

Usando las funciones de la librería `dplyr`  respondé:  

a. ¿Cuál es la prestación con mayor cantidad de actos médicos en Montevideo?      


b. Creá una variable con los totales de actos médicos por Departamento de residencia (`Departamento_residencia`). ¿Cuál es el departamento de residencia con menor cantidad de actos médicos?      


c. ¿Qué cantidad de actos médicos son prestados por ASSE o IAMC?       



\newpage

## Ejercicio 2
a. Replique el siguiente gráfico (Figura 1) usando `ggplot2`


b. Replique el siguiente gráfico (Figura 2) usando `ggplot2`

\newpage

c. Replique el siguiente gráfico (Figura 3) usando `ggplot2`

**Notar** que el orden de los niveles de `Prestacion` fueron ordenados haciendo:

* una variable auxiliar que vale 1 si `Prestador_tipo` es ASSE y 0 en otro caso    
* ordenamos los niveles de prestación según la media de la variable auxiliar
* usamos la función `fct_reorder` 

Comente algo interesante que surge de este gráfico. 



\newpage
## Ejercicio 3
a. Usando `ggplot2` elabore una visualización que permita responder la pregunta de ¿Cuáles son las 10 instituciones prestadoras (`Prestador`) que brindaron mayor proporción de actos médicos en Montevideo (`Prestador_deparamento`)?

Las etiquetas de los ejes deben ser claras y describir las variables involucradas. Incluir un `caption` (Título) en la figura y algún comentario de interés que describa el gráfico. Puede utilizar `fig.cap` en el chunck de código. 

b. Usando `ggplot2` elabore un gráfico de cajas con el importe del acto médico (en logaritmos) según tipo de prestador y sexo. 

Las etiquetas de los ejes deben ser claras y describir las variables involucradas. Incluir un `caption` (Título) en la figura y algún comentario de interés que describa el gráfico. Puede utilizar `fig.cap` en el chunck de código. 


c. Se desea explorar la ascociación entre la edad del paciente y el importe de los actos médicos (en logaritmos). Realiza alguna visualización para estudiar dicha asociación, y ver como esta varía según el sexo del paciente y el tipo de prestador. 




