---
title: "Tarea 3"
author: "Daniel Czarnievicz"
date: "5/3/2019"
output: pdf_document
header-includes:
   - \everymath{\displaystyle}
   - \usepackage[makeroom]{cancel}
   - \usepackage{float}
   - \DeclareMathOperator*{\plim}{plim}
geometry: margin=1in
fontsize: 12pt
---

```{r setup, include=FALSE}
knitr::opts_chunk$set(echo = TRUE, message = FALSE, warning = FALSE, comment = "")
library(tidyverse)
library(magrittr)
library(stringr)
library(ggpmisc)
```

# Ejercicio 1

## Parte 1

```{r}
dat <- readr::read_delim("emisiones-de-co2-por-sector.csv", delim = ",")
names(dat) <- c("year", names(dat)[2:length(names(dat))])
meta <- readr::read_delim("metadatos-emisiones-de-co2-por-sector.csv", delim = ";",
                          locale = locale(encoding = "latin1"))
names(meta) <- c(names(meta)[1:length(names(meta))-1], "desc")
```

## Parte 2

```{r}
dato_emision <- gather(data = dat, key = key, value = value, -year)
```

## Parte 3

```{r}
filter(dato_emision, !(dato_emision$key %in% c("I_E", "S_C", "TOTAL"))) %>% 
   group_by(key) %>% 
   summarise(total_por_key = sum(value)) %>% 
   arrange(desc(total_por_key)) %$% 
   cat(paste0("La fuente ", 
              as.character(meta[(str_detect(.[1,]$key, meta$Campo) == T), "Etiqueta"]),
              " tiene la emisión máxima con ", .[1,]$total_por_key), "Gg de CO2.")
```

## Parte 4

```{r}
filter(dato_emision, key == "Q_B") %$% 
   cat(paste0("Se dió en el año ", as.numeric(.[which.max(.$value), "year"]), "."))
```

## Parte 5

```{r}
filter(dato_emision, !(dato_emision$key %in% c("I_E", "S_C", "TOTAL"))) %>% 
   group_by(key) %>% 
   summarise(valor_medio = mean(value)) %>% 
   arrange(desc(valor_medio)) %>% 
   left_join(., meta, by = c("key" = "Campo")) %>% 
   select(Etiqueta, valor_medio) %>% 
   rename(Fuente = Etiqueta, `Valor medio` = valor_medio) %$% 
   knitr::kable(.[1:5,], digits = 2, 
                caption = "Emisión media por fuente entre los años 1990 y 2017 (cinco fuentes principales) en Gg de CO2.")
```

## Parte 6

```{r, fig.align='center', fig.cap="Evolución de la emisión total para las cinco principales fuentes", fig.pos="ht"}
left_join(dato_emision, meta, by = c("key" = "Campo")) %>% 
   filter(key %in% c("Q_B", "T", "BI", "CE_SP", "I")) %>% 
   ggplot(aes(year, value, color = Etiqueta)) +
   geom_line() +
   geom_point() +
   labs(x = "Tiempo (en años desde 1990 a 2017)", y = "Emisiones (en Gg de CO2)", color = NULL) +
   ggthemes::theme_economist() +
   theme(axis.title = element_text(face = "bold"),
         legend.position = "bottom") +
   guides(color = guide_legend(nrow = 3, byrow=TRUE))
```

## Parte 7

```{r, fig.align='center', fig.cap="Boxplot de emisiones de CO2 para las cinco principales fuentes", fig.pos="ht"}
left_join(dato_emision, meta, by = c("key" = "Campo")) %>% 
   filter(key %in% c("Q_B", "T", "BI", "CE_SP", "I")) %>% 
   ggplot() +
   geom_boxplot(aes(fct_reorder(.f = key, .x = value, .fun = mean, .desc = TRUE), value, group = Etiqueta)) +
   labs(x = "Fuentes con mayor emisión media entre 1990-2016", y = "Emisión de CO2 en Gg")
```

\newpage

## Parte 8

```{r, fig.align='center', fig.cap="Evolución de la emisión total de CO2 en Gg", fig.pos="ht"}
filter(dato_emision, key == "TOTAL") %>% 
   ggplot(aes(x = year, y = value)) +
   geom_line() +
   geom_point() +
   ggpmisc::stat_peaks(colour = "red") +
   ggpmisc::stat_peaks(geom = "text", colour = "red", vjust = -.5) +
   labs(x = "Año", y = "Emisión de CO2 en Gg")
```

\newpage

# Ejercicio 2

```{r}
gastos <- readxl::read_xlsx("datos_gastos-por-actos-mdicos-2016.xlsx")
```

## ¿Cuál fue el porcentaje de actos médicos según departamento durante 2016?

```{r, fig.align='center', fig.cap="Porcentaje de actos médicos según departamento de residencia del paciente", fig.pos="ht"}
group_by(gastos, Departamento_residencia) %>%
   summarise(n = n()) %>%
   mutate(prop = n/sum(n, na.rm = TRUE)) %>%
   ggplot(aes(y = fct_reorder(Departamento_residencia,n), x = prop)) +
   geom_point() + 
   labs(x = "Porcentaje de actos médicos", y = "Departamento de residencia") +
   scale_x_continuous(labels = scales::percent_format(accuracy = 1)) +
   ggthemes::theme_economist() +
   theme(axis.title = element_text(face = "bold"),
         aspect.ratio = 1)
```

## Para cada tipo de prestación, ¿cuál fue la cantidad de actos médicos en Montevideo durante 2016?

```{r, fig.align='center', fig.pos="ht", fig.cap="Cantidad de actos médicos en Montevideo durante 2016 según tipo de prestación"}
gastos %>%
   filter(Departamento_residencia == "MONTEVIDEO") %>%
   group_by(Prestacion) %>%
   tally() %>%
   mutate(Prestacion = str_to_title(Prestacion)) %>% 
   ggplot() +
   geom_bar(aes(x = fct_reorder(Prestacion, n, .desc = FALSE), y = n), stat = "identity") + 
   coord_flip() +
   labs(y = "\nTotal de actos médicos", x = "Tipo de prestación") +
   ggthemes::theme_economist() +
   theme(axis.text.y = element_text(hjust = 1, size = 5),
         axis.title = element_text(face = "bold"))
```

## Para cada tipo de prestación, ¿cuál fue la proporción de actos médicos realizada por cada tipo de prestador durante 2016?

```{r, fig.align='center', fig.pos="ht", fig.cap="Proporción de actos médicos durante 2016 según tipo de prestador"}
gastos %>%
   mutate(esASSE = if_else(Prestador_tipo == "ASSE", 1, 0)) %>%
   group_by(Prestacion) %>%
   summarise(cantASSE = sum(esASSE), cant=n()) %>%
   mutate(propASSE = cantASSE / cant) %>%
   dplyr::select(Prestacion, propASSE) %>%
   right_join(gastos, by = "Prestacion") %>%
   ggplot() +
   geom_bar(aes(fct_reorder(Prestacion, propASSE), fill = Prestador_tipo), position = "fill") +
   coord_flip() +
   labs(x = "Tipo de presaticón\n", y = "\nProporción", fill = NULL) +
   ggthemes::theme_economist() +
   theme(axis.text.y = element_text(hjust = 1, size = 4),
         legend.position = "bottom",
         axis.title = element_text(face = "bold")) +
   guides(fill = guide_legend(nrow = 2, byrow=TRUE))
```

## ¿Cuáles fueroon las 15 instituciones prestadoras que brindaron mayor proporción de actos médicos en Montevideo durante 2016?

```{r, fig.align='center', fig.pos="ht", fig.cap="Quince principales prestadoras de servicios de salud en Montevideo durante 2016"}
gastos %>%
   dplyr::filter(Departamento_residencia == "MONTEVIDEO") %>%
   group_by(Prestador) %>%
   tally() %>%
   mutate(prop_presta = n/sum(n), 
          ranking = rank(prop_presta, ties.method = "max")) %>%
   dplyr::arrange(desc(ranking)) %>%
   head(n = 15L) %>%
   droplevels() %>%
   ggplot() +
   geom_bar(aes(fct_reorder(Prestador, prop_presta, .desc = FALSE), prop_presta), stat = "identity") +
   coord_flip() +
   labs(x = "Prestador", y = "Proporción de prestaciones") +
   ggthemes::theme_economist(horizontal = FALSE) +
   theme(axis.text.y = element_text(hjust = 1, size = 6),
         axis.title = element_text(face ="bold"))
```

## Según el tipo de prestador y el sexo del paciente, ¿cuál fue el importe de los actos médicos realizados durante 2016?

```{r, fig.align='center', fig.pos="ht", fig.cap="Importe de las prestaciones realizadas durante 2016, según tipo de prestador y sexo del paciente"}
gastos %>%
   ggplot() +
   geom_boxplot(aes(Prestador_tipo, log(Importe), fill=Prestador_tipo),
                show.legend=FALSE, outlier.alpha=.1) +
   facet_wrap(~Sexo) +
   scale_x_discrete(labels = function(x) str_wrap(x, width=10)) +
   labs(x="Tipo de prestador", y="Importe (en logaritmos)") +
   ggthemes::theme_economist() +
   theme(axis.title=element_text(face="bold"),
         axis.text.x=element_text(vjust=0.5))
```

## Según el sexo del paciente y el tipo de prestador, ¿cuál es la asociación entre la edad del paciente y el monto a pagar por los actos médicos?

```{r, fig.align='center', fig.pos="ht", fig.cap="Importe pagado por prestaciones médicas durante 2016 en función de la edad, según el tipo de prestador y el sexo. No parece existir asociación entre las variables."}
gastos %>% 
   mutate(log_importe = log(Importe)) %>%
   ggplot(aes(x = Edad_anios, y = log_importe, color = Sexo)) + 
   geom_point(alpha = 1/5) +
   facet_wrap(~Prestador_tipo) +
   labs(x = "\nEdad", y = "Importe (en logs)\n", color = NULL) +
   ggthemes::theme_economist() +
   theme(axis.title = element_text(face = "bold"),
         legend.position = "bottom") +
   guides(colour = guide_legend(override.aes = list(alpha = 1)))
```

